臺灣彰化地方法院刑事判決　　　　　　　 94年度易字第691號
公　訴　人　臺灣彰化地方法院檢察署檢察官
被　　　告　甲○○
上列被告因竊盜案件，經檢察官聲請簡易判決處刑（94年度偵字
第3872號）及移送併辦（臺灣臺中地方法院檢察署94年度偵字第
11286號），由本院彰化簡易庭移送改依通常訴訟程序審理（94
年度彰簡字第493號），本院合議庭裁定由受命法官獨任進行簡
式審判程序判決如下：
    主  文
甲○○連續攜帶兇器竊盜，累犯，處有期徒刑玖月。扣案之螺絲
起子壹把沒收。
    事實及理由
一犯罪事實：
  (一)甲○○曾因懲治盜匪條例案件，經本院以82年度訴緝字第5
    號判決處有期徒刑7年7月確定，於民國93年3月16日縮刑期
    滿執行完畢，仍不知悔改。竟又基於意圖為自己不法所有之
    概括犯意，先於94年5月16日下午4時10分許，在彰化縣鹿港
    鎮○○○街富麗大鎮大樓地下停車場第47號停車位，攜帶其
    在該處撿拾非其所有惟客觀上足供為兇器使用之螺絲起子1
    把，著手竊取丙○○所有之車牌號碼PZ-7993號自用小客車
    ，尚未得手，即為大樓管理員蔣金宗發覺，報警當場查獲，
    並扣得上開螺絲起子。甲○○復承前概括犯意，於94年7月8
    日晚上9時許（移送併辦意旨誤為94年7月8日上午9時前某時
    ），在臺中市干城車站附近（移送併辦意旨誤為臺中市○區
    ○○街57號前），攜帶其所有客觀上足供為兇器使用之螺絲
    起子1把，以之竊取乙○○所有之車號MO-6153號自用小客車
    得手，供代步之用，嗣於94年7月9日凌晨4時45分許，為警
    在臺中縣沙鹿鎮○○○街8號童綜合醫院後方查獲，並扣得
    上開螺絲起子。
  (二)案經彰化縣警察局鹿港分局報告臺灣彰化地方法院檢察署檢
    察官偵查聲請簡易判決處刑，及臺中縣警察局清水分局報告
    臺灣臺中地方法院檢察署檢察官偵查移送併辦。
二證據：
  (一)被告甲○○於本院坦承不諱之自白（本院卷第39頁）及證人
    丙○○、蔣金宗、乙○○於警詢中之證述（第0000000000號
    警卷第5至6頁、第3872號偵查卷第12至22頁）。
  (二)扣案之螺絲起子2把（第3872號偵查卷第39頁、第11286號偵
    查卷第24頁）。
  (三)卷附之扣押筆錄、查獲照片、贓物認領保管單、車輛竊盜車
    牌失竊資料個別查詢報表（第0000000000號警卷第9至10、
    12至16頁，第3872號偵查卷第27至34頁）。
三按螺絲起子客觀上對人之身體、生命具危險性，足供為兇器使
  用，被告攜帶螺絲起子，已著手竊取被害人丙○○之汽車而不
  遂，核其所為，係犯刑法第321條第2項、第1項第3款之攜帶兇
  器竊盜未遂罪，被告攜帶螺絲起子，竊取被害人乙○○之汽車
  得手，核其所為，係犯刑法第321條第1項第3款之攜帶兇器竊
  盜罪。被告2次犯行，時間緊接，方法相同，觸犯基本構成要
  件相同之罪名，顯係基於概括犯意為之，應依刑法第56條連續
  犯規定論以一刑法第321條第1項第3款之攜帶兇器竊盜罪，並
  加重其刑。查被告曾因懲治盜匪條例案件，經本院以82年度訴
  緝字第5號判決處有期徒刑7年7月確定，於93年3月16日縮刑期
  滿執行完畢，此有臺灣高等法院被告全國前案紀錄表可按（本
  院卷第3至5頁），其受有期徒刑之執行完畢，5年內再犯有期
  徒刑以上之罪，為累犯，應依刑法第47條遞加重其刑。公訴人
  雖僅就被告竊取被害人丙○○所有汽車未遂部分聲請簡易判決
  處刑，然檢察官就犯罪事實之一部提起公訴者，其效力及於全
  部，此為刑事訴訟法第267條所明定，被告竊取被害人乙○○
  所有汽車部分，與前揭論罪科刑之竊取被害人丙○○所有汽車
  部分，有連續犯之關係，已如前述，本院自應就屬於裁判上一
  罪之竊取被害人乙○○所有汽車部分一併加以裁判。被告係於
  94年7月8日晚上9時許，在臺中市干城車站附近竊取被害人乙○○所有汽車（第0000000000號警卷第2頁），移送併辦意旨
  誤為於94年7月8日上午9時前某時在臺中市○區○○街57號前
  竊取，應予更正。爰審酌被告素行欠佳，所犯已造成被害人財
  產損失，惟於本院審理中尚能坦白認錯，態度良好及其他一切
  情狀，量處如主文所示之刑，以資懲儆。被告竊取被害人乙○○時攜帶之螺絲起子為其所有，且為供本案犯罪所用之物，業
  據被告供承在卷（本院卷第33頁），應依刑法第38條第1項第2
  款沒收；被告竊取被害人丙○○之汽車時攜帶之螺絲起子，並
  非其所有（第3872號偵查卷第41頁），不符法定沒收要件，自
  不得諭知沒收。
四如不服本判決，得於判決送達後10日內向本院提出上訴狀，上
  訴於上級法院（應附繕本）。
據上論斷，應依刑事訴訟法第452條、第273條之1第1項、第299
條第1項前段，刑法第56條、第321條第1項第3款、第47條、第38
條第1項第2款，判決如主文。
本案經檢察官邱鼎文到庭執行職務。
中　　華　　民　　國　　94　　年　　8 　　月　　5 　　日
                  刑事第二庭         法  官  廖政勝
以上正本證明與原本無異。
告訴人或被害人對於判決如有不服具備理由請求檢察官上訴者，
其上訴期間之計算係以檢察官收受判決正本之日期為準。
中　　華　　民　　國　　94　　年　　8 　　月　　5 　　日
                                     書記官  呂雅惠
附錄本案論罪科刑法條全文：
刑法第321條犯竊盜罪而有左列情形之一者，處6月以上、5年以
下有期徒刑：
一  於夜間侵入住宅或有人居住之建築物、船艦或隱匿其內而犯
    之者。
二  毀越門扇、牆垣或其他安全設備而犯之者。
三  攜帶兇器而犯之者。
四  結夥三人以上而犯之者。
五  乘火災、水災或其他災害之際而犯之者。
六  在車站或埠頭而犯之者。
前項之未遂犯罰之。
